【裁判字號】    92,易緝,21
【裁判日期】    920424
【裁判案由】    違反保護令罪
【裁判全文】
臺灣屏東地方法院刑事判決                          九十二年度易緝字第二一號
    公  訴  人  臺灣屏東地方法院檢察署檢察官
    被      告  乙○○
右列被告因違反保護令罪等案件，經檢察官提起公訴（九十年度偵字第七八六四號、
九十一年度偵字第四八五號號），本院判決如左：
    主  文
乙○○連續違反法院依家庭暴力防治法第十三條所為禁止實施家庭暴力行為、禁止直
接騷擾及遠離學校之裁定，處有期徒刑陸月，如易科罰金以參佰元折算壹日。
    事  實
一、乙○○係甲○○之夫、丙○○之父親，三人間具有家庭暴力防治法第三條第一款
    及第三款所定之家庭成員關係，惟乙○○與家庭成員間相處不善，致遭台灣屏東
    地方法院於民國九十年八月十三日、同年八月十日，分別以九十年度家護字第三
    一○號、九十年度家護字第三一八號依家庭暴力防治法第十三條規定，下達民事
    通常保護令，禁止其對家庭成員即妻子甲○○及子女丙○○、鄭孝德、鄭雅茹等
    人實施身體或精神上不法侵害之行為，亦不得直接或間接對丙○○為騷擾、通話
    、通信等聯絡行為，不得對甲○○為騷擾聯絡行為，並應至少遠離丙○○、鄭孝
    德、鄭雅茹等人之住居所（地址：屏東縣東港鎮○○里○○街四三號）及渠等所
    就讀之學校如屏東縣東港鎮海濱國小（屏東縣東港鎮○○里○○路三四之二號）
    、東港國中（屏東縣東港鎮○○里○○路一號）至少五十公尺，而上開保護令之
    有效期間均分別為十個月。詎乙○○依然故我，並未遵守上開保護令所揭示之禁
    止項目，反於九十年八月二十一日、九月五日、九月十日，對甲○○、丙○○、
    鄭雅茹等人連續實施不法侵害行為，違反上揭保護令多次，嗣經台灣屏東地方法
    院檢察署檢察官以九十年度偵字第五三四八號案聲請簡易判決處刑，經台灣屏東
    地方法院於九十年十月二十四日，以九十年度潮簡字第四三○號判處有期徒刑六
    月，並於同年十一月十九日確定。未料乙○○仍不知警惕，竟基於違反保護令之
    概括犯意，先於九十年十一月十七日，前往甲○○位在屏東縣東港鎮○○里○○
    路四三號之居所（娘家）對其騷擾要錢，並因不遂，竟起毀損之意思，砸破上址
    甲○○臥室旁之許明珠所有之窗戶玻璃，而對甲○○實施精神上之不法侵害。次
    於九十年十一月二十一日上午十一時三十分許，進入東港鎮海濱國小內找到丙○○，並騷擾丙○○要其外出談話或向二姑媽拿飯，惟因丙○○不從，乙○○竟以
    傷害之犯意，出手掌摑丙○○之右臉頰，並再起腳踹踢丙○○之右腰部，致丙○○受有右下頷（驗傷單誤載為左下頷）抓傷之傷害，而對丙○○實施身體上之侵
    害。
二、案經甲○○、丙○○、許明珠等人訴由屏東縣警察局東港分局報請台灣屏東地方
    法院檢察署檢察官偵查起訴。
    理  由
一、訊據被告乙○○矢口否認右揭犯行，辯稱：我沒有在九十年某日向我太太要錢，
    我當天是聽說他便秘要拿藥給他吃，她不理我，才拍打玻璃，因為我下手本來就
    比較重，用力過大，才把玻璃打破，隔幾天，我想拿東西要給丙○○吃，他不要
    ，我生氣才用手推他的臉，我沒有用腳踢他云云。經查：右揭事實，業據告訴人
    甲○○、丙○○、許明珠迭於偵查及本院審理中指訴綦詳，復有驗傷單一紙及毀
    損現場之照片數張在卷可稽，而告訴人一為被告之夫妻，另一是被告之至親骨肉
    ，且被告亦自白伊確有違反上揭保護令未遠離東港鎮海濱國小、打破玻璃對甲○○實施精神上不法侵害、推丙○○臉對之實施身體上之侵害等事實，被告所辯顯
    係卸輕責任之詞不足採信，此外，並有台灣屏東地方法院九十年度家護字第三一
    ○號、九十年度家護字第三一八號民事通常保護令各一紙在卷可稽，本件事證明
    確，被告犯行堪以認定。
二、核被告乙○○所為，就被害人甲○○部係犯家庭暴力防治法第五十條第一、二款
    之違反保護令罪，就被害人丙○○部分係犯家庭暴力防治法第五十條第一、二、
    四款之違反保護令罪，刑法第三百五十四條之毀損罪、第二百七十七條第一項之
    普通傷害罪。被告分別違反家庭暴力防治法第五十條第一、二款及第一、二、四
    款之違反保護令罪，均係基於同一違反保護令之犯意所為，其以一行為違反同一
    保護令內所禁止之三款行為，各只論以一違反保護令罪。被告毀損許明珠所有玻
    璃、傷害丙○○，其對於甲○○、丙○○實施家庭暴力行為，分別係以一行為而
    觸犯數罪名，為想像競合犯，均應依法從一重之違反保護令罪論，公訴意旨以被
    告所犯毀損罪與違反保護令罪間犯意各別、罪名互異應予分論併罰容有誤會。被
    告先後二次犯違反保護令罪，時間緊接，犯罪構成要件相同，均顯係基於概括犯
    意反覆為之，為連續犯，應依刑法第五十六條規定從一重論以連續違反法院依家
    庭暴力防治法第十三條所為禁止實施家庭暴力行為、禁止直接騷擾、遠離學校之
    裁定一罪，並加重其刑。茲審酌被告無視保護令之裁定，犯罪之動機、目的、手
    段，犯罪時所受之刺激及其品性、生活狀況、智識程度、迭次再犯不知警惕，犯
    罪後經通緝始到案，惟被害人甲○○於本院已表原諒之意等一切情狀，量處如主
    文所示之刑，並諭知如易科罰金之折算標準。
據上論斷，應依刑事訴訟法第二百九十九條第一項前段，家庭暴力防治法第五十條第
一、二、四款，刑法第十一條、第五十六條、第二百七十七條第一項、第三百五十四
條、第五十五條、第四十一條第一項，罰金罰鍰提高標準條例第一條前段、第二條，
判決如主文。
中      華      民      國      九十二      年     四     月   二十四   日
                                      臺灣屏東地方法院刑事第四庭
                                          法  官   郭書豪
右正本證明與原本無異。
如不服本判決應於收受本判決後送達後十日內向本院提出上訴書狀，其未敘述上訴理
由者，並得於提起上訴後十日內向本院補提理由書狀（均須按他造當事人之人數附繕
本 ）「切勿逕送上級法院」
                                          書記官   唐淑嫻
中      華      民      國      九十二      年     四     月   二十四   日
附錄法條
家庭暴力防治法第五十條第一款、第二款、第四款：
違反法院依第十三條、第十五條所為之下列裁定者，為本法所稱之違反保護令罪，處
三年以下有期徒刑、拘役或科或併科新台幣十萬元以下罰金︰
一  禁止實施家庭暴力行為。
二  禁止直接或間接騷擾、接觸、通話或其他連絡行為。
四  遠離住居所、工作場所、學校或其他特定場所。


司法院資訊處製作；財團法人民間司法改革基金會備份。
